nl: Kenmerken nietmachine: Storingsvrij werken; Andere
fi: Nitojan ominaisuudet: Tukkeeton toiminta; Muu
ja: ステープラーの機能: ジャムフリー操作; その他
sk-SK: Vlastnosti zošívačky: Prevádzka bez zaseknutia; Iné
ko: 스테이플러 기능: 용지 걸림 없는 작동; 기타
zh-TW: 訂書機特點: 運作不卡紙; 其他
tr: Zımba özellikleri: Sıkışmasız çalışma; Diğer
nb: Stiftefunksjoner: Drift uten fastkiling; Annet
pl: Charakterystyka zszywacza: Praca bez zacięć; Inne
sl-SI: Funkcije spenjalnika: Delovanje brez zagozd; Drugo
fr: Caractéristiques de l’agrafeuse: Fonctionnement sans bourrage; Autre
it: Funzionalità della cucitrice: Funzionamento senza difficoltà; Altro
hr-HR: Značajke klamerice: Rad bez zastoja; Ostalo
el: Χαρακτηριστικά συρραπτικού: Λειτουργία χωρίς εμπλοκή; Άλλο
ru: Характеристики степлера: Работа без замятий; Другое
sv: Detaljer för häftapparat: Störningsfri drift; Övrigt
ro-RO: Caracteristici capsator: Funcționare fără blocaje; Altele
th: คุณลักษณะของเครื่องเย็บกระดาษ: การทำงานแบบไม่ให้ลวดเย็บค้างอยู่; อื่นๆ
vi: Tính năng dập ghim: Hoạt động suôn sẻ; Khác
hu: Tűzőgép jellemzői: Elakadásmentes működés; Egyéb
en: Stapler features: Jam-free operation; Other
es: Características de la grapadora: Funcionamiento sin atascos; Otros
cs: Vlastnosti sešívačky: Provoz bez zaseknutí; Jiné
lt-LT: Segiklio ypatybės: Veikimas be strigimo; Kita
pt-BR: Características do grampeador: Operação livre de atolamento; Outro
pt-PT: Características do grampeador: Operação sem congestionamentos; Outro
da: Hæftemaskinefunktioner: Drift uden stop; Andet
zh-CN: 订书机特点: 无干扰操作; 其他
de: Heftereigenschaften: Betrieb ohne Ladehemmung; Sonstiges
bg-BG: Характеристики на телбод: Работа без задръствания; Други